臺灣高等法院花蓮分院刑事判決　　　96年度上更(二)字第29號
上　訴　人　臺灣台東地方法院檢察署檢察官
上　訴　人
即　被　告　甲○○
　　　　　　　　　　現另案於臺灣花蓮監獄執行中
指定辯護人　陳正忠律師
上列上訴人等因被告違反毒品危害防制條例等案件，不服臺灣臺
東地方法院93年度訴字第175號中華民國94年7月20日第一審判決
（起訴案號：臺灣臺東地方法院檢察署93年度偵字第1423、1424
號），提起上訴，判決後經最高法院第 2次發回，本院更為判決
如下：
    主  文
原判決關於連續販賣第一級毒品及未經許可販賣其他可發射子彈
具殺傷力之改造手槍暨執行刑部分均撤銷。
甲○○連續販賣第一級毒品，處有期徒刑拾貳年；販賣第一級毒
品所得新臺幣壹萬貳仟元沒收之，如全部或一部無法沒收時，以
其財產抵償之。又未經許可販賣可發射子彈具殺傷力之改造手槍
，處有期徒刑陸年，併科罰金新台幣貳拾萬元，罰金如易服勞役
，以罰金總額與陸個月之日數比例折算；口徑 9mm制式子彈壹顆
沒收。應執行有期徒刑拾柒年，併科罰金新臺幣貳拾萬元，罰金
如易服勞役，以罰金總額與陸個月之日數比例折算；販賣第一級
毒品所得新台幣壹萬貳仟元沒收之，如全部或一部無法沒收時，
以其財產抵償之；口徑9mm制式子彈壹顆沒收。
    事  實
一、甲○○意圖營利，基於販賣第一級毒品海洛因之概括犯意，
    於民國（下同）93年農曆過年期間某日，在台東縣台東市○○路135巷28號住處內，以新台幣（下同）6千元之價格，販
    賣4分之1錢（約 1公克）之海洛因毒品予丁○○；繼之又於
    約 1週後之某日，在同一處所，再以6千元之價格，販賣4分
    之1錢（約1公克）之海洛因毒品予丁○○施用。
二、甲○○意圖為自己不法之所有，於93年 1月中旬某日，在姓
    名年籍不詳綽號「阿修」友人車上腳踏板下，竊取口徑 9mm
    制式子彈及土造子彈各 1顆，即基於概括之犯意，未經許可
    ，將之藏在上開住處而持有之。又於93年2、3月間某日，在
    其上開住處內，受鄭啟宏之委託，收受鄭某所交付仿ＦＮ廠
    1910型半自動手槍製造之玩具手槍換裝土造金屬槍管而成並
    可發射子彈而具殺傷力之改造手槍1支（槍枝管制編號00000
    00000號）及土造子彈3顆，而後未經許可將上述槍彈藏放在
    住處內而寄藏上開槍彈。同年4、5月間某日，甲○○復承前
    概括犯意，在其住處內收受陳有乾交付之土造子彈 3顆，亦
    未經許可將之藏放於其住處內，而持有上述子彈。嗣於同年
    5 月13日晚上10時許，甲○○為圖牟利，未經許可，在臺東
    縣新生路135巷附近某處，以2萬元之價格，將上述受託寄藏
    及收受持有之改造手槍 1支及具殺傷力之土造子彈5顆（另1
    顆不具殺傷力）販賣予牟振宇（另經原審法院判決確定）。
    嗣經花蓮縣警察局刑警隊會同花蓮憲兵隊、臺東憲兵隊持原
    審法院核發之搜索票，於93年 6月16日下午，在臺東縣臺東
    市○○路37巷22號牟振宇住處內搜索查獲，扣得上述槍彈，
    因而循線查知上情。另經警於93年 6月18日在甲○○住處搜
    索，扣得口徑9mm制式子彈及土造子彈各1顆（土造子彈鑑定
    時已試射）。
三、案經花蓮縣警察局移送臺灣臺東地方法院檢察署檢察官偵查
    起訴。
    理  由
壹、證據能力部分：
一、被告以外之人於偵查中向檢察官所為之陳述，除顯有不可信
    之情況者外，得為證據，刑事訴訟法第159條之 1第2項定有
    明文。本件證人丁○○於偵查中就其曾向上訴人即被告（以
    下簡稱被告）甲○○購買毒品一節所為之陳述，查無顯有不
    可信之情況，依法得為證據。
二、被告之自白，非出於強暴、脅迫、利誘、詐欺、疲勞訊問、
    違法羈押或其他不正之方法，且與事實相符者，得為證據，
    刑事訴訟法第156條第1項定有明文。被告及其辯護人辯以被
    告於警詢及偵查中之自白係在毒癮發作意識不清之狀態下，
    因視聽障礙，含糊應答所為之供述，不具任意性等語。經查
    被告於93年 6月19日偵查時供述：「（你身體現在是否不舒
    服？）對，因毒癮發作」等語（1423號偵查卷第5、6頁）；
    雖被告於93年6月18日23時5分警詢時先後 2次供稱伊當時精
    神狀況良好，同意警方製作筆錄（警卷第4、6頁），惟被告
    於93年 6月19日偵查時既供述毒癮發作而經記明筆錄，本院
    因認被告於93年6月18日之警詢筆錄、93年6月19日之偵查筆
    錄及原審聲押庭筆錄，均不具證據能力。另原審當庭勘驗被
    告於93年6月21日及93年6月24日之偵查錄音錄影帶結果，93
    年 6月21日部分雖因錄音內容雜音過大，聲音無法與筆錄內
    容核對，惟錄影內容顯示為始末連續錄影，且未發現被告有
    何不適之情形；93年 6月24日部分錄音為始末連續錄音，被
    告回答語氣平順自然，並無恐嚇脅迫等不法取供之情形。足
    見93年6月21日及93年6月24日之偵查筆錄並無顯不可信之情
    況，依法得為證據。
三、證人恐因陳述致自己或與其有刑事訴訟法第180條第1項關係
    之人受刑事追訴或處罰者，得拒絕證言，同法第 181條定有
    明文。證人此項拒絕證言權（選擇權），與被告之緘默權，
    同屬其不自證己罪之特權。此項拒絕證言告知之規定，雖為
    保護證人而設，非當事人所能主張，惟如法院或檢察官未踐
    行此項告知義務，而告以刑事訴訟法第187條第1項「具結之
    義務及偽證之處罰」，並依同法第186條、第189條規定「命
    朗讀結文後為具結」，無異強令證人必須據實陳述，剝奪其
    拒絕證言權，所踐行之訴訟程序自有瑕疵。其因此所取得之
    證人供述證據，是否具有證據能力，應分別情形以觀：(1)、
    其於被告本人之案件，應認屬因違背法定程序所取得之證據
    ，適用刑事訴訟法第158條之4所定權衡原則為審酌、判斷其
    有無證據能力，而非謂純屬證據證明力之問題；(2)、至若該
    證人因此成為「被告」追訴之對象，則其先前居於證人身分
    所為不利於己之陳述，基於不自證己罪原則及法定正當程序
    理論，應認對該證人（被告）不得作為證據。被告於93年 9
    月17日另案檢察官偵查中所為不利己之陳述，因被告在該期
    日係檢察官偵辦牟振宇持有系爭改造手槍一案之證人，檢察
    官使被告以證人身分具結作證，並未踐行上開告知義務，有
    訊問筆錄可稽（見1423號偵查卷第153、158頁）。此項違反
    告知義務所取得之供述證據，既有違不自證己罪及法定正當
    程序，則於證人自己為被告之案件，自難認具有證據能力。
四、原審辯護人另以93年 6月18日搜索逾搜索票記載期限，搜索
    並不合法云云。查原審法院93年 6月16日核發之搜索票記載
    搜索有效期間為93年6月17日9時起至同年月18日18時止，有
    搜索票1紙附卷可稽。而被告受搜索之時間為93年6月18日17
    時30分起至同日18時50分止，有搜索扣押筆錄 1紙附卷可考
    ，搜索開始時既在搜索票所載之期限之內，縱使搜索結束時
    已逾票載有效時間，亦不能認係逾期搜索。
貳、認定被告犯罪事實之證據及理由：
一、販賣第一級毒品海洛因部分（事實一部分）：
（一）訊據被告矢口否認有販賣第一級毒品海洛因之犯行，辯稱
      ：係丙○○與丁○○前往伊住處要一起買毒品，伊並未販
      賣第一級毒品海洛因予丙○○、丁○○，丁○○所給之12
      , 000 元，是丁○○欠伊修車錢，不是伊賣毒品給他之金
      錢云云。
（二）然查被告於93年 6月21日偵查中已供承：「（你有在今年
      過年期間和過年後1個禮拜左右前後2次在你家裡賣海洛因
      毒品給丁○○？）沒錯」、「（當天有提到四一是何意思
      ？）就是4分之1錢，重量為零點9到1公克之間，剛才我說
      的2次，我賣給丁○○都是賣四一價格6千元」等語甚詳（
      偵字第1423號卷第28頁）。其復於93年6 月24日偵查中供
      承：「（你第一次和丁○○見面的時候，丁○○是否由丙○○帶去你家的？）對」等語不諱（偵字第1424號卷一第
      113 頁）。證人丁○○於偵查中亦結證：「（你有無向甲○○買過毒品？）有」、「（買何種毒品？）海洛因」、
      「（第1次在何時、何處買多少？）我第1次和甲○○見面
      是丙○○帶我去找甲○○，當天有介紹我認識甲○○．．
      ．，另外他有2 次賣我半錢的一半就我們所謂的四一，價
        格（各）為6千元，這2次也都是在他家買的」等語（偵
        字第1424號卷一第105 -106頁）；且證人丁○○於本院
        前審，復為相同之陳述（本院上訴卷第170、171頁）。
        2 人所述均相符合，自得採信。況被告曾施用第一級毒
        品海洛因及第二級毒品安非他命，並執行強制戒治一節
        ，為被告所不爭執，且有台灣高等法院被告前案紀錄表
        在卷可稽，對海洛因與安非他命之分別，應甚為清楚而
        無誤認之可能，是被告所販賣之海洛因雖未扣案，仍得
        依其供述而認定所販賣予丁○○之毒品為海洛因。
（三）按毒品買賣，係屬嚴重違法行為，非可公然為之，故其交
      易價格每因買賣雙方關係之深淺、買賣之數量、貨源是否
      充裕、查緝是否嚴緊及其取得成本之高低等因素而有不同
      ，非可一概而論。而販賣之利得，除販賣者坦承之外，實
      難查得實情，惟販賣海洛因犯行之法定刑度甚重，係眾所
      週知之事實，依一般經驗法則，販賣海洛因者鋌而走險，
      苟非意在營利，所為何來？是本院雖因被告否認其有販賣
      第一級毒品海洛因犯行，致無法查得其販賣海洛因之價差
      ，惟依上述說明，被告具有營利之意圖，仍堪認定。被告
      部分犯行事證明確，堪以認定。
（四）另證人丁○○於偵查及本院前審雖曾供稱伊向被告購買第
      一級毒品之次數約近10次，價格至少有12萬元云云；然為
      被告所否認，本院因而僅就被告自白與證人丁○○供述相
      符部分認定被告販毒之犯行，附此敘明。
二、竊取制式及土造子彈、寄藏槍彈、持有土造子彈及販賣槍彈
    部分（事實二部分）：
（一）被告前揭竊取制式及土造子彈、寄藏槍彈、持有土造子彈
      部分之事實，業據被告於原審及本院前審坦承不諱，核與
      證人鄭啟宏及陳有乾於偵查中所證述之情節相符（偵字第
      1423號卷第112、155、156頁）。復有9mm制式子彈及土造
      子彈各1顆、改造手槍1枝（槍枝管制編號0000000000號）
      、7.9mm土造子彈6顆扣案可稽。上開槍彈經送往內政部警
      政署刑事警察局鑑定結果，認槍枝部分係仿ＦＮ廠1910型
      半自動手槍製造之玩具手槍換裝土造金屬槍管而成之改造
      手槍，機械性能良好依測得發射彈丸動能為 209點44焦耳
      ；子彈部分 9mm制式子彈1顆、土造子彈1顆（已試射）、
      7.9mm土造子彈6顆除其中5 顆，均認可擊發而具殺傷力，
      另1顆不具殺傷力等情，亦有該局93年7月9日刑鑑字第093
      0130972號及93年7月26日刑鑑字第0930130974號槍彈鑑定
      書2份，與該局96年7月12日刑鑑字第0960092903號函在卷
      可稽。被告此部分犯行，已堪認定。
（二）被告雖否認有販賣槍、彈予牟振宇之事實，辯稱： 2萬元
      係伊向牟振宇所借，故將槍枝及子彈質押在牟振宇處並非
      販賣云云。惟查此部分事實，業據被告於93年8月4日偵查
      時坦承不諱（偵字第1423號卷第58、59頁），核與牟振宇
      在偵查中證述之情節相符（偵字第1423號卷第33 -34頁）
      。且經臺灣花蓮地方法院檢察署依法核發93年 4月27日93
      花檢東忠聲監續字第000122號通訊監察書，交由花蓮縣警
      察局實施通訊監察之譯文 1份在卷可稽（參警261860號卷
      第22至28頁）；而依該譯文內容顯示，牟振宇尚於93年 5
      月18日購買後打電話向被告表示為何原本應有10發子彈，
      但僅有6發，被告則稱 2萬元就僅有6發等語，顯見此部分
      確係販賣而非質押無訛。況牟振宇因持有上開槍彈經原審
      法院判處罪刑，亦有該院92年度訴字第118號刑事判決1份
      在卷足憑。被告嗣後翻異前詞，所辯顯係卸責之詞，殊不
      可信，其此部分犯行，亦可認定。
參、論罪科刑之理由：
一、被告行為後，槍砲彈藥刀械管制條例業於94年 1月26日修正
    公布施行，刪除第11條，並修正第8條，將修正前第11條第1
    項、第4項移列修正後第8條第 1項、第4項。修正後之第8條
    第1項較修正前之第11條第1項法定刑為重（修正後法定本刑
    提高為無期徒刑）；修正後第8條第4項將原規定第11條第 4
    項之法定刑「處1年以上7年以下有期徒刑，併科新臺幣 7百
    萬元以下罰金」，提高為「處 3年以上10年以下有期徒刑，
    併科罰金新臺幣 7百萬元以下罰金」。比較新舊法之結果，
    以修正前槍砲彈藥刀械管制條例第11條第1項、第4項之規定
    ，有利於被告，故依刑法第2條第1項前段之規定，應適用修
    正前之該條例第11條第1項、第4項之規定論處。
二、又被告行為後，刑法第55、56條關於牽連犯及連續犯之規定
    ，業於94年1月7日修正公布刪除，並於95年7月1日施行，被
    告之犯行，因行為後新法業已刪除連續犯之規定，此刪除雖
    非犯罪構成要件變更，但顯已影響行為人刑罰之法律效果，
    自屬法律有變更，依新法第2條第1項規定，比較新、舊法結
    果，仍應適用較有利於被告之行為時法律即舊法論以牽連犯
    及連續犯（最高法院95年第8次刑事庭會議決議參照）。
三、核被告所為，事實一部分，係犯毒品危害防制條例第 4條第
    1 項之販賣第一級毒品罪，其先後多次販賣第一級毒品海洛
    因犯行，時間緊接，犯罪構成要件相同，顯係基於概括之犯
    意反覆為之，應依對被告較為有利之修正前刑法第56條連續
    犯之規定，以1 罪論，就罰金刑部分加重其刑（法定刑為死
    刑、無期徒刑部分，依法不得加重其刑）。其所為事實二部
    分，係犯刑法第320條第1項之竊盜罪、槍砲彈藥刀械管制條
    例第12條第4 項之未經許可持有子彈罪、未經許可寄藏子彈
    罪、第12條第4 項之未經許可販賣子彈罪，及修正前第11條
    第4項之未經許可寄藏具有殺傷力之改造手槍罪、第11條第1
    項之未經許可販賣具有殺傷力之改造手槍罪。所犯多次未經
    許可持有子彈罪，時間緊接，犯罪構成要件相同，顯係基於
    概括之犯意反覆為之，應依對被告較為有利之修正前刑法第
    56條連續犯之規定，以1 罪論，並加重其刑。所犯竊盜罪與
    未經許可持有子彈罪間有方法目的之牽連關係，應從一重之
    未經許可持有子彈罪處斷。所犯竊盜罪部分，雖未經起訴，
    惟與所犯未經許可持有子彈罪間有方法目的之牽連關係，屬
    裁判上1罪，為起訴效力所及，本院自應併予審究。被告1個
    行為同時觸犯未經許可寄藏具有殺傷力之改造手槍罪及未經
    許可寄藏子彈罪，為想像競合犯，應依刑法第55條規定，從
    一重之未經許可寄藏具有殺傷力之改造手槍罪處斷。被告 1
    個行為同時觸犯未經許可販賣具有殺傷力之改造手槍罪及未
    經許可販賣子彈罪，為想像競合犯，應依刑法第55條規定，
    從一重之未經許可販賣具有殺傷力之改造手槍罪處斷。又被
    告所犯未經許可持有子彈罪及未經許可寄藏具有殺傷力之改
    造手槍罪，分別與未經許可販賣具有殺傷力之改造手槍罪間
    ，有方法目的之牽連關係，應從一重之未經許可販賣具有殺
    傷力之改造手槍罪處斷。又被告所犯連續販賣第一級毒品罪
    ，未經許可販賣其他具有殺傷力之改造手槍罪，犯意各別，
    行為互殊，應分論併罰。又按刑法第59條規定犯罪之情狀可
    憫恕者，得酌量減輕其刑，其所謂「犯罪之情狀」，與同法
    第57條規定科刑時應審酌之一切情狀，並非有截然不同之領
    域，於裁判上酌減其刑時，應就犯罪一切情狀（包括第57條
    所列舉之10款事項），予以全盤考量，審酌其犯罪有無可憫
    恕之事由（即有無特殊之原因與環境，在客觀上足以引起一
    般同情，以及宣告法定低度刑，是否猶嫌過重等），以為判
    斷。第以販賣第一級毒品罪之法定刑為「死刑或無期徒刑；
    處無期徒刑者，得併科新台幣1 千萬元以下罰金」，然同為
    販賣第一級毒品之人，其原因動機不一，犯罪情節未必盡同
    ，或有大盤毒梟者，亦有中、小盤之分，甚或僅止於吸毒者
    友儕間為求互通有無之有償轉讓者亦有之，其販賣行為所造
    成危害社會之程度自屬有異，法律科處此類犯罪，所設之法
    定最低本刑卻同為「無期徒刑，得併科新台幣1 千萬元以下
    罰金」，不可謂不重。於此情形，倘依其情狀處以有期徒刑
    ，即足以懲儆，並可達防衛社會之目的者，自非不可依客觀
    之犯行與主觀之惡性二者加以考量其情狀，是否有可憫恕之
    處，適用刑法第59條之規定酌量減輕其刑，期使個案裁判之
    量刑，能斟酌至當，符合比例原則。審之被告因一時貪圖利
    益致罹刑章，斟酌其販賣之對象、數量及金額均尚非巨，情
    輕法重，尚堪憫恕，科以法定最低度之無期徒刑，猶嫌過重
    ，爰依刑法第59條酌減其刑。
四、不另為無罪之諭知部分：
（一）公訴意旨另以：甲○○意圖營利，於92年10、11月間某日
      ，在臺東縣臺東市○○路 135巷28號住處內，以賒欠方式
      販賣1萬5千元、重約 1錢（3.75公克）之第一級毒品海洛
      因予「丙○○」。因認被告甲○○此部分，亦涉有毒品危
      害防制條例第4條第1項之販賣第一級毒品罪嫌。
（二）訊之被告堅決否認有此部分犯行，辯稱：係丙○○與丁○○前往伊住處要一起買毒品，伊並未販賣第一級毒品海洛
      因予丙○○等語。經查：本院經調取戶政資料結果，台東
      縣境內並無姓名為「丙○○」之人，有法務部戶役政連結
      作業系統查詢資料在卷可按。又被告則稱只知道他叫「阿
      鋒」，不知其真正姓名住所，亦無任何可讓本院得以尋找
      「丙○○」之途徑；而證人丁○○又經本院傳拘無著，則
      是否確有「丙○○」其人，已值存疑。雖證人丁○○於偵
      查中所供：「我第一次和甲○○見面是丙○○帶我去找甲○○，甲○○是拿1 錢海洛因給丙○○，說好讓丙○○拿
      去賣賺錢，丙○○賺錢之後，再把1 錢海洛因的錢給甲○○……。」等語。然本院已窮各種途徑均無從查得「丙○○」之人，再依被告所供其並不知該人之真正姓名住所，
      實難認其有可能如證人丁○○前揭所述，將1 錢海洛因交
      予該人，俟其賣錢後再還予被告。本於罪疑為輕法則，尚
      難認被告有此部分犯行；因檢察官此部分係與前揭被告販
      賣海洛因予丁○○有罪部分，以連續犯關係提起公訴，故
      不另為無罪之諭知。
五、原審對被告論罪科刑，固非無見。惟認被告有販賣第一級毒
    品予丙○○，認定事實尚有未當；又被告所犯未經許可販賣
    可發射子彈具殺傷力之改造手槍部分，原審比較新舊法之結
    果誤認刑度相同而適用裁判時之法律，亦有未合。被告上訴
    否認犯罪，及檢察官認原審就被告販賣第一級毒品部分依刑
    法第59條減輕不當，雖均無理由，但原判決此二部分既有未
    洽之處，仍應連同定執行刑部分予撤銷改判。爰審酌被告販
    賣第一級毒品及販賣槍彈，嚴重危害國民健康及社會治安，
    犯後多方飾卸而無悔意，惟販賣第一級毒品數量不多等一切
    情狀，分別量處如主文所示之刑，併科罰金部分並依刑法第
    2條前段規定，適用對被告較為有利之修正前刑法第42條第2
    、3項，諭知如易服勞役之折算標準。販賣第一級毒品所得1
    萬 2千元應予沒收之，如全部或一部無法沒收時，以其財產
    抵償之；扣案口徑9mm制式子彈1顆，屬違禁物，應依法宣告
    沒收。並適用對被告較為有利之修正前刑法第51條第 5款，
    定其應執行刑如主文所示。另扣案土造子彈 1顆鑑定時已試
    射，及被告販賣予牟振宇之槍、彈因已交付，不為沒收之諭
    知；與被告上開犯罪，均不符中華民國96年度罪犯減刑條例
    減刑之要件，無從為減刑之諭知，均併此敘明。
據上論斷，應依刑事訴訟法第369條第1項前段、第364條、第299
條第1項前段，毒品危害防制條例第4條第1項、第19條第1項，槍
砲彈藥刀械管制條例第12條第1項、第4項、修正前槍砲彈藥刀械
管制條例第11條第1項、第4項，刑法第11條前段、第2條第1項前
段、第320條第1項、第55條、第59條、第38條第1項第2款，修正
前刑法第56條、第55條、第42條第 2項、第3項、第51條第4款，
判決如主文。
本案經檢察官乙○○到庭執行職務。
中　　華　　民　　國　　96　　年　　8 　　月　　28　　日
                        審判長法  官  何方興
                              法  官  林鳳珠
                              法  官  林德盛
以上正本證明與原本無異。
如不服本判決，應於送達後十日內，向本院提出上訴狀。其未敘
述理由者，並應於提出上訴狀後十日內向本院補提理由狀 (須附
繕本)。
                              書記官  劉妙娘
中　　華　　民　　國　　96　　年　　8 　　月　　28　　日
附錄    本判決論罪科刑法條：
毒品危害防制條例第4條第1項
製造、運輸、販賣第一級毒品者，處死刑或無期徒刑；處無期徒
刑者，得併科新臺幣1千萬元以下罰金。
毒品危害防制條例第19條
犯第4條至第9條、第12條、第13條或第14條第1項、第2項之罪者
，其供犯罪所用或因犯罪所得之財物，均沒收之，如全部或一部
不能沒收時，追徵其價額或以其財產抵償之。
為保全前項價額之追徵或以財產抵償，得於必要範圍內扣押其財
產。
犯第4條之罪所使用之水、陸、空交通工具沒收之。
修正前槍砲彈藥刀械管制條例第11條
未經許可，製造、販賣或運輸第4 條第1項第1款所稱其他可發射
金屬或子彈具有殺傷力之各式槍砲者，處5 年以上有期徒刑，併
科新臺幣1千萬元以下罰金。
未經許可，轉讓、出租或出借前項所列槍砲者，處3 年以上10年
以下有期徒刑，併科新臺幣7百萬元以下罰金。
意圖供自己或他人犯罪之用，而犯前2項之罪者，處無期徒刑或7
年以上有期徒刑，併科新臺幣1千萬元以下罰金。
未經許可，持有、寄藏或意圖販賣而陳列第1項所列槍砲者，處1
年以上7年以下有期徒刑，併科新臺幣7百萬元以下罰金。
第1項至第3項之未遂犯罰之。
槍砲彈藥刀械管制條例第12條
未經許可，製造、販賣或運輸子彈者，處1年以上7年以下有期徒
刑，併科新台幣500萬元以下罰金。
未經許可，轉讓、出租或出借子彈者，處6月以上5年以下有期徒
刑，併科新台幣300萬元以下罰金。
意圖供自己或他人犯罪之用，而犯前2項之罪者，處3年以上10年
以下有期徒刑，併科新台幣700萬元以下罰金。
未經許可，持有、寄藏或意圖販賣而陳列子彈者，處5 年以下有
期徒刑，併科新台幣300萬元以下罰金。
第1項至第3項之未遂犯罰之。
